<!DOCTYPE html PUBLIC "-//W3C//DTD XHTML 1.0 Transitional//EN" "http://www.w3.org/TR/xhtml1/DTD/xhtml1-transitional.dtd">
<html xmlns="http://www.w3.org/1999/xhtml">
<head>
	<meta http-equiv="Content-Type" content="text/html; charset=iso-8859-1" />
	<title>Ymmärrä suomea</title>
	<style type="text/css" media="all">@import "css/styles.css";</style>
	<script type="text/javascript" src="swfobject.js"></script>
</head>
<body class="font-medium">
	<div id="main-wrapper">
		<div id="topbar"></div>
		<div id="main-menu">
			<table cellspacing="0" cellpadding="0" border="0" class="add-links"><tr>
				<td class="item"><img class="raquo" src="i/raquo.gif" alt="" height="7" width="4" /><a href="/ymmarra/index.php?moduli=sanakirja">Sanakirja</a></td>
				<td class="item"><img class="raquo" src="i/raquo.gif" alt="" height="7" width="4" /><a href="/ymmarra/index.php?moduli=verbit">Verbiluettelo</a></td>
				<td class="item"><img class="raquo" src="i/raquo.gif" alt="" height="7" width="4" /><a href="/ymmarra/index.php?moduli=kielioppi">Kielioppi</a></td>
			</tr></table>
			<table cellspacing="0" cellpadding="0" border="0"><tr>
				<td class="item"><img class="raquo" src="i/raquo.gif" alt="" height="7" width="4" /><a href="/ymmarra/index.php">Etusivu</a></td>
				<td class="item"><img class="raquo" src="i/raquo.gif" alt="" height="7" width="4" /><a href="/ymmarra/index.php?moduli=tekstit">Lukutekstit</a></td>
			</tr></table>
		</div>
		<div id="content">
			<table cellspacing="0" cellpadding="0" border="0" id="content-wrapper"><tr>
				<td>
					<div id="left-menu">
												<div class="header-verb"><span>Verbit</span></div>
						<div class="menu">
								<div class="init"><a href="/ymmarra/index.php?moduli=verbit&kirjain=a">A</a></div>
								<div class="init"><a href="/ymmarra/index.php?moduli=verbit&kirjain=e">E</a></div>
								<div class="init"><a href="/ymmarra/index.php?moduli=verbit&kirjain=h">H</a></div>
								<div class="init"><a href="/ymmarra/index.php?moduli=verbit&kirjain=i">I</a></div>
								<div class="init"><a href="/ymmarra/index.php?moduli=verbit&kirjain=j">J</a></div>
								<div class="init"><a href="/ymmarra/index.php?moduli=verbit&kirjain=k">K</a></div>
								<div class="init"><a href="/ymmarra/index.php?moduli=verbit&kirjain=l">L</a></div>
								<div class="init"><a href="/ymmarra/index.php?moduli=verbit&kirjain=m">M</a></div>
								<div class="init"><a href="/ymmarra/index.php?moduli=verbit&kirjain=n">N</a></div>
								<div class="init"><a href="/ymmarra/index.php?moduli=verbit&kirjain=o">O</a></div>
								<div class="init"><a href="/ymmarra/index.php?moduli=verbit&kirjain=p">P</a></div>
								<div class="init"><a href="/ymmarra/index.php?moduli=verbit&kirjain=r">R</a></div>
								<div class="init"><a href="/ymmarra/index.php?moduli=verbit&kirjain=s">S</a></div>
								<div class="init"><a href="/ymmarra/index.php?moduli=verbit&kirjain=t">T</a></div>
								<div class="init"><a href="/ymmarra/index.php?moduli=verbit&kirjain=u">U</a></div>
								<div class="init"><a href="/ymmarra/index.php?moduli=verbit&kirjain=v">V</a></div>
								<div class="init"><a href="/ymmarra/index.php?moduli=verbit&kirjain=y">Y</a></div>
								<div class="init"><a href="/ymmarra/index.php?moduli=verbit&kirjain=Ä">Ä</a></div>
						</div>					</div>
				</td>
				<td>
					<div id="main-content">
						<div id="path">
							<a href=".">Etusivu</a> &gt; <a href="/ymmarra/index.php?moduli=verbit&kirjain=P">P</a>						</div>
													<h1>PUHALTAA</h1>
						<table cellspacing="0" cellpadding="0" border="0">
							<tr>
								<td colspan="2" style="padding-bottom:10px;"><strong>Aktiivin indikatiivi</strong></td>
							</tr>
							<tr>
								<td><pre>PREESENS                   
minä      puhallan         
sinä      puhallat         
hän       puhaltaa         
me        puhallamme       
te        puhallatte       
he        puhaltavat       

PASSIIVI
          puhalletaan      

IMPERFEKTI                 
         puhalsin          
         puhalsit          
         puhalsi           
         puhalsimme        
         puhalsitte        
         puhalsivat        

PASSIIVI
         puhallettiin      

PERFEKTI
olen     puhaltanut        
olet     puhaltanut        
on       puhaltanut        
olemme   puhaltaneet       
olette   puhaltaneet       
ovat     puhaltaneet       

PASSIIVI
on       puhallettu        

PLUSKVAMPERFEKTI
olin     puhaltanut        
olit     puhaltanut        
oli      puhaltanut        
olimme   puhaltaneet       
olitte   puhaltaneet       
olivat   puhaltaneet       

PASSIIVI
oli      puhallettu        
</pre></td>
								<td>&nbsp;&nbsp;&nbsp;</td>
								<td><pre>    KIELTOMUOTO
    en        puhalla
    et        puhalla
    ei        puhalla
    emme      puhalla
    ette      puhalla
    eivät     puhalla


    ei        puhalleta

   
    en        puhaltanut
    et        puhaltanut
    ei        puhaltanut
    emme      puhaltaneet
    ette      puhaltaneet
    eivät     puhaltaneet


    ei        puhallettu


    en      ole puhaltanut
    et      ole puhaltanut
    ei      ole puhaltanut
    emme    ole puhaltaneet
    ette    ole puhaltaneet
    eivät   ole puhaltaneet


    ei      ole puhallettu


    en    ollut  puhaltanut
    et    ollut  puhaltanut
    ei    ollut  puhaltanut
    emme  olleet puhaltaneet
    ette  olleet puhaltaneet
    eivät olleet puhaltaneet


    ei    ollut  puhallettu
</pre></td>
							</tr>
						</table>
						<table cellspacing="0" cellpadding="0" border="0">
							<tr>
								<td colspan="2" style="padding-bottom:10px;"><strong>Aktiivin konditionaali</strong></td>
							</tr>
							<tr>
								<td><pre>PREESENS
minä     puhaltaisin       
sinä     puhaltaisit       
hän      puhaltaisi        
me       puhaltaisimme     
te       puhaltaisitte     
he       puhaltaisivat     

PASSIIVI
         puhallettaisiin   

PERFEKTI
olisin   puhaltanut        
olisit   puhaltanut        
olisi    puhaltanut        
olisimme puhaltaneet       
olisitte puhaltaneet       
olisivat puhaltaneet       

PASSIIVI
olisi    puhallettu        
</pre></td>
								<td>&nbsp;&nbsp;&nbsp;</td>
								<td><pre> 
    en          puhaltaisi
    et          puhaltaisi
    ei          puhaltaisi
    emme        puhaltaisi
    ette        puhaltaisi
    eivät       puhaltaisi


    ei          puhallettaisi


    en olisi    puhaltanut
    et olisi    puhaltanut
    ei olisi    puhaltanut
    emme olisi  puhaltaneet
    ette olisi  puhaltaneet
    eivät olisi puhaltaneet


    ei olisi    puhallettu
</pre></td>
							</tr>
						</table>
						<table cellspacing="0" cellpadding="0" border="0">
							<tr>
								<td colspan="2" style="padding-bottom:10px;"><strong>Aktiivin potentiaali</strong></td>
							</tr>
							<tr>
								<td><pre>PREESENS
minä     puhaltanen        
sinä     puhaltanet        
hän      puhaltanee        
me       puhaltanemme      
te       puhaltanette      
he       puhaltanevat      

PASSIIVI
         puhallettaneen    
PERFEKTI
lienen   puhaltanut        
lienet   puhaltanut        
lienee   puhaltanut        
lienemme puhaltaneet       
lienette puhaltaneet       
lienevät puhaltaneet       

PASSIIVI
lienee   puhallettu        
</pre></td>
								<td>&nbsp;&nbsp;&nbsp;</td>
								<td><pre> 
    en          puhaltne
    et          puhaltne
    ei          puhaltne
    emme        puhaltne
    ette        puhaltne
    eivät       puhaltne


    ei          puhallettane

    en    liene puhaltanut
    et    liene puhaltanut
    ei    liene puhaltanut
    emme  liene puhaltaneet
    ette  liene puhaltaneet
    eivät liene puhaltaneet


    ei    liene puhallettu
</pre></td>
							</tr>
						</table>
						<table cellspacing="0" cellpadding="0" border="0">
							<tr>
								<td colspan="2" style="padding-bottom:10px;"><strong>Aktiivin imperatiivi</strong></td>
							</tr>
							<tr>
								<td><pre>PREESENS

(sinä)   puhalla           
(hän)    puhaltakoon       
(me)     puhaltakaamme     
(te)     puhaltakaa        
(he)     puhaltakoot       

PASSIIVI
         puhallettakoon    

PERFEKTI

ole      puhaltanut        
olkoon   puhaltanut        
olkaamme puhaltaneet       
olkaa    puhaltaneet       
olkoot   puhaltaneet       

PASSIIVI
olkoon   puhallettu        
</pre></td>
								<td>&nbsp;&nbsp;&nbsp;</td>
								<td><pre> 

    älä         puhalla
    älköön      puhaltako
    älkäämme    puhaltako
    älkää       puhaltako
    älkööt      puhaltako


    älköön      puhallettako



    älä ole       puhaltanut
    älköön olko   puhaltanut
    älkäämme olko puhaltaneet
    älkää olko    puhaltaneet
    älkööt olko   puhaltaneet


    älköön olko   puhallettu
</pre></td>
							</tr>
						</table>
						<table cellspacing="0" cellpadding="0" border="0">
							<tr>
								<td colspan="2" style="padding-bottom:10px;"><strong>Verbin nominaalimuodot</strong></td>
							</tr>
							<tr>
								<td><pre>I INFINITIIVI              

Lyhyempi muoto:            
         puhaltaa          

Pitempi muoto:             
         puhaltaakseni     
         puhaltaaksesi
         puhaltaakseen
         puhaltaaksemme
         puhaltaaksenne
         puhaltaakseen
 
III  INFINITIIVI           

inessiivi    puhaltamassa  
elatiivi     puhaltamasta  
illatiivi    puhaltamaan   
adessiivi    puhaltamalla
abessiivi    puhaltamatta  
instruktiivi puhaltaman    
                           
Passiivi
instruktiivi puhalletaman  
                           
                           
</pre></td>
								<td>&nbsp;&nbsp;&nbsp;</td>
								<td><pre> II INFINITIIVI

 inessiivi    puhaltaessa
 instruktiivi puhaltaen

 Passiivi
 inessiivi    puhallettaessa






   IV INFINITIIVI

   nominatiivi  puhaltaminen
   partitiivi   puhaltamista
   

   I PARTISIIPPI
   aktiivi      puhaltava
   passiivi     puhallettava

     II PARTISIIPPI
   aktiivi      puhaltanut
   passiivi     puhallettu
</pre></td>
							</tr>
						</table>

					</div>
				</td>
			</tr></table>		</div>
		<div id="footer"><a href="http://www.oph.fi/"><img src="i/oph_logo_ymmarrasuomea.gif" width="157" height="35" alt="OPH" /></a></div>
	</div>
</body>
</html>
